# 请教下：股权转让收益在什么时点确认比较合适？谢谢！

提问人：alony 时间：2018-06-28 21:55:12
请教下：股权转让收益在什么时点确认比较合适？ 1 、协议约定转让基准日？ 2 、支付大部分转让款的时点？ 3 、工商变更时点？ 谢谢！

回答人：chenyiwei
一般可以参考企业合并准则中对购买日确定的五条标准，对应地确定处置日。如果处置股权导致丧失控制权的，则在丧失控制权之日确认损益。 转让基准日只是双方确定转让价格所依据的财务数据的所属时点，在该日交易并未完成，所以不能在该日确认处置损益。工商变更在大部分情况下也不是确认股权转让收益的主要考虑因素。 一般建议考虑的因素是： 1 、股权转让协议已签订，并完成内外部审批程序而生效； 2 、标的股权已经实质割给受让方，其对应的表决权、分红权等股东权利已转由受让方享有； 3 、标的企业的公司章程、股东名册等已变更，明确受让方的股东身份； 4 、股权转让款的回收有较高程度保障。